# 求助陈老师关于联营企业资本溢价如何在股东权益变动表中列报

提问人：q0409 时间：2015-04-25 14:46:52
陈老师，您好 本公司联营企业的新股东对该联营企业注资时产生的资本溢价，本公司在对该联营企业进行权益法核算时，将属于本公司权益的资本溢价计入了资本公积——其他，对于该资本公积如何在股东权益变动表中列示？是在“（二）股东投入和减少股本中的其他”列示，还是在“（六）其他”中列示。

回答人：chenyiwei
个人更倾向于列入“（六）其他”，因为联营企业引入的新股东并不是本会计主体权益的持有者，本主体在联营企业净资产份额中的增加额不应认为是本企业权益持有者的投入，否则无法解释为何后续不再具有共同控制或重大影响时，或者处置部分股权时，可以将这部分资本公积转入损益。

提问人：q0409 时间：2015-04-26 10:58:38
陈老师，您好，如果放在（六）其他中，被审计单位在填列证监局的年度报告系统的时候，股东权益变动表中没有“其他”项目，应该如何填列？

回答人：chenyiwei
确实有些尴尬，没有完全适用的项目，建议自行添加。

提问人：q0409 时间：2015-04-26 14:33:20
陈老师，您好，年度报告的格式是固定的不能随意添加，能不能这样处理：审计报告中在六其他列示，填写年度报告时在（二）的其他列示，如有人问起再进行解释？

回答人：chenyiwei
可能也只能如此了。但请注意：应要求公司在公布年报时，后附的审计报告和已审报表直接用我们提供的Word文档转成的PDF，不要用年报XBRL填报系统自动生成的PDF档。